臺灣臺中地方法院民事裁定
111年度家聲抗字第31號
抗  告  人  沈天增  
上列抗告人因與相對人沈小惠間死亡宣告事件，對於民國111年3
月8日本院111年度亡字第21號民事裁定提起抗告，本院合議庭裁
定如下：
    主  文
一、抗告駁回。
二、抗告程序費用由抗告人負擔。
    理  由
一、本事件經本院審酌全案卷證，認原審裁定之結果，經核於法
    要無不合，應予維持，並引用原裁定記載之事實及理由。
二、抗告意旨略以：沈小惠於民國70年10月21日出境美國，出境
    時有填寫美國地址及原在臺戶籍資料，然抗告人與相對人之
    親生母親於92年6月30日在美因病過世時，相對人並未出席
    葬禮。況抗告人曾按相對人原留地址欲聯絡並通知相對人，
    卻查無此人，而兩造父親繼母親逝世4年後亦不敵病痛辭世
    ，相對人仍未出席葬禮，抗告人曾向加州在美辦事處申請協
    尋相對人下落亦無下文。相對人自70年10月21日出境迄今已
    逾40年音訊全無，恐已不在人世，抗告人今年已74歲，希望
    有生之年與相對人取得聯繫，是抗告人只得依本國法律規定
    辦理失蹤人公示催告及死亡宣告，抗告人不服原審裁定駁回
    抗告人之聲請，爰提起抗告等語，並聲明：原裁定廢棄。
三、經查：本件抗告人固以前詞主張沈小惠出境，迄今未再入境
    已達46年之久，並於103年12月11日通報為失蹤人口（發生
    日期為64年4月9日），迄今仍未尋獲等情，固有戶籍謄本、
    相對人入出國日期證明書、除戶謄本、受（處）理失蹤人口
    案件登記表為證。惟抗告人於本院亦自陳沈小惠自70年10月
    21日出境美國後，於兩造父母親過世時均未出席葬禮，抗告
    人按沈小惠所填載之美國地址聯絡沈小會亦未果等語，另有
    外交部領事事務局111年1月22日領一字第1115101789號函檢
    附之沈小惠護照加簽資料卡所填寫之國外地址資料附於原審
    卷為參，顯見沈小惠早已遷出國外，其生活居住重心在美國
    而非在我國境內，並無抗告人主張之沈小惠自64年4月9日起
    失蹤情事。從而，縱認沈小惠確已離開臺灣多年而未與抗告
    人聯繫屬實，仍尚難以其與抗告人失聯多年即認其已陷於生
    死不明之失蹤狀態，是原審以尚無事證得認沈小惠已生死不
    明，難認有失蹤之事實，駁回抗告人之聲請，經核於法相符
    ，並無違誤或不當之處。抗告人徒執前詞提起抗告，亦未據
    其提出新事證以實其說，是抗告人請求廢棄原裁定，為無理
    由，應予駁回。
四、據上論結，本件抗告為無理由，依家事事件法第97條、非訟
    事件法第46條、第21條第2項、民事訴訟法第495條之1第1項
    、第449條第1項、第95條、第78條，裁定如主文。
中　　華　　民　　國　　111 　年　　4 　　月　　29　　日
                  家事法庭    審判長法  官  蔡建興
                                    法  官  陳斐琪
                                    法  官  陳玟珍
上正本係照原本作成。
如提起再抗告者，僅得於本裁定送達後10日內，以「適用法規顯
有錯誤」為理由，向本院提出再抗告狀（須按他造人數附具繕本
），且須敘明理由，及繳納抗告費用新臺幣1,000元，並需委任
律師或具律師資格之關係人為代理人。
中　　華　　民　　國　　111 　年　　4 　　月　　29　　日
                                    書記官  陳淑華